臺灣板橋地方法院刑事判決　　　　　　　 94年度訴字第153號
公　訴　人　臺灣板橋地方法院檢察署檢察官
被　　　告　乙○○
指定辯護人　本院公設辯護人甲○○
上列被告因違反槍砲彈藥刀械管制條例案件，經檢察官提起公訴
（93年度核退偵字第729 號），本院判決如下：
    主  文
乙○○未經許可，寄藏其他可發射子彈具有殺傷力之改造玩具手
槍，處有期徒刑壹年月，併科罰金新臺幣拾萬元，罰金如易服
勞役，以新臺幣玖佰元即銀元佰元折算壹日。扣案仿FN廠半自
動手槍換裝土造金屬槍管改造之玩具手槍壹枝（槍枝管制編號00
00000000 、含彈匣壹個）及具殺傷力之子彈捌顆均沒收。
    事  實
一、黃嘉明明知可發射金屬子彈具有殺傷力之槍砲及可供該槍枝
    使用具有殺傷力之子彈，係槍砲彈藥刀械管制條例所列管之
    槍枝及彈藥，非經中央主管機關內政部許可，不得寄藏。竟
    仍基於寄藏其他可發射子彈具有殺傷力之手槍及子彈之犯意
    ，於民國93年9 月14日19時許，未經許可，在臺北縣樹林市
    後火車站前，受真實姓名不詳綽號「阿祥」之成年男子之託
    ，寄藏所交付具殺傷力之仿FN廠半自動手槍換裝土造金屬槍
    管改造之玩具手槍1 枝（槍枝管制號0000000000、含彈匣1
    個）及具殺傷力之改造子彈11顆、制式子彈2 顆，黃嘉明收
    受後隨即藏放於臺北縣鶯歌鎮○○路9 號2 樓住處，惟事後
    恐遭警查獲，遂於93年8 月28日，將上開具有殺傷力之改造
    玩具手槍1 把、改造子彈11顆、制式子彈2 顆，置於其所騎
    乘之車號WTC —953 號機車懸掛之紙袋內（起訴書誤載為置
    物箱內）。嗣於93年9 月16日23時40分許，黃嘉明騎乘前開
    機車，行經臺北縣樹林市○○街251 巷口時，因行跡可疑，
    經警攔檢而查獲，並扣得前開改造手槍1 枝及改造子彈11顆
    、制式子彈2 顆，始查知上情。
二、案經臺北縣政府警察局樹林分局移送臺灣板橋地方法院檢察
    署檢察官偵查起訴。
    理  由
一、訊據被告黃嘉明對於上揭寄藏改造玩具手槍、改造子彈、制
    式子彈之事實均坦承不諱。又本件扣案之手槍及子彈經鑑定
    結果為送鑑手槍1 枝（槍枝管制編號0000000000）認係仿FN
    廠半自動手槍換裝土造金屬槍管改造之玩具手槍，機械性能
    良好，可擊發適用子彈，認具殺傷力；送鑑子彈11顆，認均
    係玩具金屬彈殼加裝直徑9.0 ｍｍ金屬彈頭而成之改造子彈
    ，採樣試射4 顆，均可擊發，認均具殺傷力；送鑑子彈2 顆
    ，認均係口徑9 ｍｍ之制式子彈，認均具殺傷力；有內政部
    警政署刑事警察局93年10月15日刑鑑字第0930194692槍彈鑑
    定書1 份在卷可參（詳見93年度核退偵字第72 9號偵查卷第
    3 頁至第7 頁），被告自白與事實相符，又有前開證據足資
    佐證，事證明確，犯行洵堪認定，應依法論科。
二、查被告行為後槍砲彈藥刀械管制條例業於94年1 月26日公佈
    修正第8 條第4 項規定為，未經許可，寄藏第4 條第1 項第
    1 款所稱其他可發射金屬或子彈具有殺傷力之各式槍砲者，
    處3 年以上10年以下有期徒刑，併科新臺幣7,000,000 元以
    下罰金。刪除第11條，並於94年1 月28日生效，比較修正前
    第11條第4 項規定未經許可，寄藏第4 條第1 項第1 款所稱
    其他可發射金屬或子彈具有殺傷力之各式槍砲者，處1 年以
    上7 年以下有期徒刑，併科新臺幣7,000,000 元以下罰金，
    以修正前之法律較有利於被告，依刑法第2 條第1 項但書之
    規定，應適用最有利於被告之修正前槍砲彈藥刀械管制條例
    第11條之規定。核被告黃嘉明所為，係犯修正前槍砲彈藥刀
    械管制條例第11條第4 項之未經許可寄藏其他可發射子彈具
    有殺傷力之手槍罪及槍砲彈藥刀械管制條例第12條第4 項之
    未經許可寄藏子彈罪。又寄藏係指受託寄存並為藏匿，受託
    保管之人於事理本質上當然持有該標的物，故保管本身即為
    寄藏概念之核心，其因保管本身所為之持有，即為寄藏之當
    然結果（最高法院74年台上字第3400號判例意旨參照），是
    持有行為既為寄藏行為之當然結果，自不另就被告持有槍、
    彈之行為予以論罪，併此敘明。被告以一行為同時寄藏上揭
    手槍及改造子彈、制式子彈，係一行為觸犯數罪名，為想像
    競合犯，應依刑法第55條之規定從較重之未經許可寄藏其他
    可發射子彈具有殺傷力之手槍罪處斷。爰審酌被告未經許可
    寄藏具有殺傷力之上揭手槍及子彈，已造成社會治安之潛在
    危險，惟於犯罪後已經坦承犯罪，深具悔意，及其犯罪之動
    機、目的、手段等一切情狀，量處如主文所示之刑，並就罰
    金部分諭知易服勞役之折算標準，以資懲儆。扣案具殺傷力
    之仿FN廠半自動手槍換裝土造金屬槍管改造之玩具手槍1 枝
    （槍枝管制編號0000000000、含彈匣1 個）及具殺傷力之子
    彈13顆，均屬違禁物，其中除子彈5 顆業因鑑定所需試射後
    僅餘已不具殺傷力之彈殼已非屬違禁品外，其餘改造手槍1
    支及子彈8 顆均予沒收。另有扣案子彈12顆，因均不具殺傷
    力，非屬違禁物，故不予宣告沒收，併此敘明。
據上論斷，應依刑事訴訟法第299 條第1 項前段，修正前槍砲彈
藥刀械管制條例第11條第4 項、槍砲彈藥刀械管制條例第12條第
4 項，刑法第11條前段、第2 條第1 項但書、第55條、第38條第
1 項第1 款、第42條第2 項前段，罰金罰鍰提高標準條例第2 條
，現行法規所定貨幣單位折算新臺幣條例第2條，判決如主文。
本案經檢察官徐名駒到庭執行職務
中　　華　　民　　國　　94　　年　　5 　　月　　6　　日
                  刑事第十八庭  審判長法　官  連育群
                                      法  官  楊志雄
                                      法  官  邱育佩
以上正本證明與原本無異
如不服本判決應於送達後10日內向本院提出上訴狀
                                書記官　林貴卿
中　　華　　民　　國　　94　　年　　5 　　月　　6 　　日
附錄本案論罪科刑法條全文：
修正前槍砲彈藥刀械管制條例第11條
 未經許可，製造、販賣或運輸第 4 條第 1 項第 1 款所稱其他
可發射金屬或子彈具有殺傷力之各式槍砲者，處五年以上有期徒
刑，併科新臺幣一千萬元以下罰金。
未經許可，轉讓、出租或出借前項所列槍砲者，處三年以上十年
以下有期徒刑，併科新臺幣七百萬元以下罰金。
意圖供自己或他人犯罪之用，而犯前二項之罪者，處無期徒刑或
七年以上有期徒刑，併科新臺幣一千萬元以下罰金。
未經許可，持有、寄藏或意圖販賣而陳列第 1 項所列槍砲者，處
一年以上七年以下有期徒刑，併科新臺幣七百萬元以下罰金。
第 1 項至第 3 項之未遂犯罰之。
修正後槍砲彈藥刀械管制條例第12條
未經許可，製造、販賣或運輸子彈者，處一年以上七年以下有期
徒刑，併科新台幣0000000元以下罰金。
未經許可，轉讓、出租或出借子彈者，處六月以上五年以下有期
徒刑，併科新台幣 0000000 元以下罰金。
意圖供自己或他人犯罪之用，而犯前二項之罪者，處三年以上十
年以下有期徒刑，併科新台幣 0000000 元以下罰金。
未經許可，持有、寄藏或意圖販賣而陳列子彈者，處五年以下有
期徒刑，併科新台幣 0000000 元以下罰金。
第 1 項至第 3 項之未遂犯罰之。
